【裁判字號】    97,交聲,3219
【裁判日期】    980331
【裁判案由】    交管條例聲異
【裁判全文】
臺灣板橋地方法院交通事件裁定        97年度交聲字第3219號
原處分機關  交通部公路總局臺北區監理所板橋監理站
異  議  人
即受處分人  乙○○
上列異議人即受處分人因違反道路交通管理處罰條例案件，對於
交通部公路總局臺北區監理所板橋監理站中華民國97年12月1 日
以板監裁字裁41-AEX188794號所為之處分（原舉發案號：臺北市
政府北市警交字第AEX188794 號），聲明異議，本院裁定如下：
    主  文
異議駁回。
    理  由
一、原處分意旨略以：異議人即受處分人乙○○於民國九十七年
    十月十二日晚間七時五十九分許，騎乘車號ＡＴＮ－２２６
    號重型機車沿臺北市○○○路由西往東方向行駛，行經和平
    東路與師大路之有燈光號誌管制交岔路口闖越紅燈右轉違規
    ，為臺北市政府警察局大安分局員警逕行舉發，遂依道路交
    通管理處罰條例第五十三條第二項、第六十三條第一項第三
    款之規定，裁處罰鍰新臺幣（下同）六百元，並記違規點數
    三點。
二、本件異議人則以：伊當時係師大路直行車輛，並沒有闖紅燈
    右轉違規，員警未附證據即濫行舉發，為此聲明異議云云。
三、按汽車（包含機器腳踏車）駕駛人，行經有燈光號誌管制之
    交岔路口，有闖紅燈右轉行為者，處新臺幣六百元以上一千
    八百元以下罰鍰，並記違規點數三點，道路交通管理處罰條
    例第五十三條第二項及第六十三條第一項第三款分別定有明
    文。
四、經查：異議人所騎乘車號ＡＴＮ－２２６號重型機車，於上
    揭時、地，確有闖紅燈右轉之違規，業據證人即舉發員警甲
    ○○於本院九十八年三月三日訊問時，到庭具結證述：「（
    當天舉發情形如何？）當天我與另一位同事，我們站在師大
    路上，距離師大路與和平東路的交叉口大約三、四十公尺，
    我們站在師大路的北往南方向車道上，晚上七點五十九分左
    右，看到一輛機車他由西往東沿和平東路行駛右轉師大路，
    當時和平東路西向東是紅燈，他右轉師大路後是北往南的行
    向，所以有經過我的面前，我就拿指揮棒要攔這位駕駛，而
    且指揮棒有接觸到駕駛人的右手，但他並沒有停車，我就立
    刻記下他的車牌號碼，並有用交通大隊發的掌上型電腦輸入
    車牌號碼，查該車的廠牌、顏色，結果和我當時看到的車輛
    形式符合，所以我就依法舉發。」、「（當天你站立的位置
    ，可以清楚看見和平東路西往東的號誌燈的狀況？）可以，
    當時師大路南向北行向的號誌是圓形紅燈加上箭頭右轉綠燈
    ，這時和平東路西往東則是圓形紅燈，不能往任何方向行駛
    ，和平東路東往西則是箭頭直行綠燈加箭頭的左轉綠燈。」
    、「（你能否確定違規車輛是由和平東路西往東右轉，而不
    是和平東路東往西左轉？）可以確定，當時我的目光一直注
    視著路口，確定他是和平東路西往東右轉過來，才攔停他。
    」、「（對於違規車輛之車牌，你有無誤記的可能？）不會
    ，因為違規車輛沒停下來，我第一個動作就是抄他的車牌。
    」、「…在九十七年十一月以前，和平東路西往東就只有圓
    形紅燈。」等語綦詳。證人甲○○既親眼目睹異議人車輛之
    違規，自得為交通案件之證人，又其上開證詞業經具結程序
    之擔保，且與異議人並無仇恨怨隙，當無胡亂指摘反自陷偽
    證罪責之理，且核與異議人自承：伊於舉發當日晚間有騎乘
    上開機車自該路口由北往南行駛師大路之情節相符，足認證
    人甲○○之證詞信而有徵，且無瑕疵可指，堪予採信。異議
    人空言辯稱伊係沿和平東路由東往西方向行駛至和平東路與
    師大路交岔口時，在外側的待轉區停等紅燈，以兩段式左轉
    師大路往南行駛並無違規云云，洵屬無據，尚難採信。異議
    人雖另辯稱：員警未附舉證而濫開罰單云云。然交通違規案
    件之舉發，並非均須以科學儀器取得證據資料為必要，此觀
    諸道路交通管理處罰條例第七條、第七條之二等規定即甚明
    確，證人甲○○之證詞並無瑕疵可指，足堪採信乙節，業經
    本院審認如上，是以證人甲○○雖未當場拍照採證，惟並不
    影響其證詞之可信度，異議人空言指摘員警未提出伊違規之
    證據云云，委無可採。
五、綜上所述，異議人於前揭時、地，確有騎乘機車行經有燈光
    號誌管制之交岔路口闖越紅燈右轉之違規，堪予認定。從而
    原處分機關援引首揭規定，對異議人裁處罰鍰六百元，並記
    違規點數三點，於法並無違誤，應予維持。本件異議人之異
    議無理由，應予駁回。
據上論斷，應依道路交通管理處罰條例第八十七條第二項，道路
交通案件處理辦法第十九條，裁定如主文。
中    華    民    國    98    年    3     月    31    日
                  交通法庭  法  官  劉元斐
上列正本證明與原本無異。
如不服本裁定，應於裁定送達後五日內敘明抗告理由，向本院提
出抗告狀。
                            書記官  張懿端
中    華    民    國    98    年    3     月    31    日


司法院資訊處製作；財團法人民間司法改革基金會備份。
